【裁判字號】    89,交訴,69
【裁判日期】    891127
【裁判案由】    過失致死
【裁判全文】
臺灣板橋地方法院刑事判決                          八十九年度交訴字第六九號
    公  訴  人  臺灣板橋地方法院檢察署檢察官
    被      告  乙○○
    選任辯護人  曹運蘭律師
右列被告因過失致死案件，經檢察官提起公訴（八十八年度偵字第一四八００號），
本院判決如左：
    主  文
乙○○從事業務之人，因業務上之過失致人於死，處拘役伍拾伍日。
    事  實
一、乙○○於民國八十八年間因侵占罪，經本院於八十八年八月二十七日判處有期徒
    刑三月，緩刑二年確定，現仍在緩刑中（不構成累犯）。乙○○係營業小客車之
    司機，平時以載運客人為業務，為從事駕駛業務之人，於緩刑前之八十七年十月
    十二日十七時許，駕駛車牌號碼Ｔ８─０１７號營業小客車，由臺北縣土城市往
    中和市方向行駛，途經土城市○○路○段七十三巷口，欲迴轉往三峽鎮方向行駛
    時，原應注意汽車迴車前，應暫停並顯示左轉燈光或手勢，看清無來往車輛，始
    得迴轉，而依當時情形又無不能注意之情事，竟疏於注意，未注意右側來車動態
    ，貿然於路口迴轉行駛，適有對向林大堯騎乘ＦＬＤ─８９０號重型機車，由中
    和市往三峽鎮方向行駛，亦疏未注意車前狀況，作隨時停車之準備，並超速行駛
    ，林大堯行經上開路口，煞避不及，所騎機車撞及上開營業小客車右側車身，致
    人車倒地，因強烈撞擊，致林大堯受有頭部挫傷，顱內出血之傷害，經送醫仍不
    治死亡。乙○○於肇事後，犯罪未被發覺前報案並向前往處理車禍有犯罪偵查權
    之警員林若瑟自首犯罪，接受裁判。
二、案經林大堯之父甲○○訴由臺北縣警察局土城分局報請臺灣板橋地方法院檢察署
    檢察官相驗簽分偵查起訴。
    理  由
一、被告乙○○對於右揭時地迴車時未注意右側來車動態，不慎肇事，致被害人林大
    堯撞擊致死之事實坦承不諱，核與被害人之父甲○○之指述、現場目擊證人張淑
    貞證述之情節相符，並有道路交通事故調查報告表一紙及現場照片十幀附卷可稽
    ，且被害人林大堯確因本件車禍致頭部挫傷，導致顱內出血經送醫不治死亡，亦
    經臺灣板橋方法院檢察署檢察官督同檢驗員相驗屬實，製有相驗屍體證明書、驗
    斷書及勘驗筆錄附於該署八十七年度相字第一二一八號卷內足憑。按汽車迴車前
    ，應暫停並顯示左轉燈光或手勢，看清無來往車輛，始得迴轉，道路交通安全規
    則第一百零六條第五款定有明文。被告為領有職業駕駛執照之汽車駕駛人，其駕
    車行經上開路段，自應注意上述道路交通安全之規定，依卷附之道路交通事故調
    查報告表及現場圖所示，肇事地點路面無缺陷、距視良好、無障礙等情況，並無
    不能注意之情事，竟疏未注意右側來車動態，貿然迴轉而肇事，致被害人林大堯
    死亡，則被告自難辭其過失之責，是臺灣省車輛行車事故覆議鑑定委員亦為相同
    之認定，有該會八十八年十月二十八日府覆議字第八八０五三六號覆議意見書一
    紙存卷可稽，且被害人林大堯確因本件車禍死亡，則被告之過失行為與被害人之
    死亡間，具有相當之因果關係。至被害人林大堯亦疏未注意車前狀況超速行駛肇
    事，其對於結果之發生與有過失，惟仍無解於被告之過失責任，本件事證明確，
    被告犯行堪以認定，自應依法論科。
二、被告乙○○係營業小客車之司機，素以載運乘客為業務，為從事駕駛業務之人，
    其因業務上之過失致被害人死亡，核其所為，係犯刑法第二百七十六條第二項之
    業務過失致死罪。又被告係於上開時地迴車時，疏未注意右側來車動態，貿然迴
    車，致被害人林大堯煞避不及肇事，有如前述，復有上述覆議意見書在卷足參，
    公訴人認被告係疏未注意車前狀況及轉彎車未讓直行車先行等規定，因而肇事，
    容有誤會，附此敘明。第查，被告於犯罪未發覺前，向臺北縣警察局土城分局清
    水派出所自首，業據前來現場處理之該所警員林若瑟到庭結證屬實，核與被告於
    警訊時供稱伊報案後留在現場協助處理等語相符，其有接受裁判之意思甚明，符
    合自首之規定，應依刑法第六十二條前段規定減輕其刑。爰審酌被告因疏於一時
    ，致涉本件犯行過失之程度，肇事後並未逃逸，協助送醫，且與被害人之父甲○
    ○達成民事和解賠償其損害新臺幣一百七十萬元，有調解書一紙在卷可憑，雖迄
    本院審理終結時，被告乙○○尚有五十萬元未行支付，惟甲○○姑念被告經濟困
    難，願意捨棄，並表示原諒被告不再追究，經記明筆錄在卷，犯後態度堪稱良好
    暨被害人本件車禍亦有過失等一切情狀，量處如主文所示之刑，以資懲儆。末查
    ，被告前雖有如犯罪事實欄所載之論罪科刑執行情形，有臺灣高等法院檢察署刑
    案紀錄簡覆表附卷可憑，雖不構成累犯，惟現仍在緩刑中，自不得亦不宜再為緩
    刑之宣告，合併敘明。
據上論斷，應依刑事訴訟法第二百九十九條第一項前段，刑法第二百七十六條第二項
、第六十二條前段，罰金罰鍰提高標準條例第一條前段，判決如主文。
本案經檢察官洪清秀到庭執行職務。
中      華      民      國      八十九    年    十一    月    二十七    日
      臺灣板橋地方法院交通法庭
                                      法  官  彭  松  江
右正本證明與原本無異。
如不服本判決應於送達後十日內向本院提出上訴狀。
                                      書記官  林  秀  惠
中      華      民      國      八十九    年    十一    月    二十七    日
附錄本案論罪科刑法條全文：
刑法第二百七十六條
  因過失致人於死者，處二年以下有期徒刑、拘役或二千元以下罰金。
  從事業務之人，因業務上之過失犯前項之罪者，處五年以下有期徒刑或拘役，得併
科三千元以下罰金。


司法院資訊處製作；財團法人民間司法改革基金會備份。
